【裁判字號】    89,交聲,110
【裁判日期】    900201
【裁判案由】    違反道路交通管理處罰條例聲明異議
【裁判全文】
臺灣桃園地方法院刑事裁定            八十九年度交聲字第一一號
    異  議  人  甲○○
    即受處分人
右列受處分人因違反道路交通管理處罰條例案件，對於交通部公路局新竹監理所桃園
監理站八十九年七月二十日所為之處分（原處分：桃監稽違字第駕裁五二—Ｄ九Ａ二
五八三三五號），聲明異議，本院裁定如左：
    主    文
異議駁回。
    理    由
一、聲明異議意旨略以：異議人甲○○於八十九年六月二十日晚間十一時許，駕駛車
    號ＫＷ－四四一八小客車行經桃園市○○路、大興西路，遇警臨檢，並接受酒精
    濃度測試後，經警舉發酒精濃度過量違規，惟測試過程只見儀器顯示０．二至０
    ．五間亂跳，經過約十分鐘後，由另一員警做第二次酒精測試，然該員警堅持不
    讓異議人過目酒精測試器數據並確認測試之結果，而測試結果之數據，為主要告
    發之依據，應當場給予異議人過目確認方屬允當；再者儀器測試前應先歸零並會
    知異議人再行測試，然執法之員警並未踐行此等程序，有失行政合法性及妥當性
  ，且據聞警用酒精測試器，未經國家度量衡中心認證，測試結果會有誤差，爰依
    法聲明異議。
二、按汽車駕駛人飲酒後吐氣所含酒精濃度超過每公升零點二五毫克以上者，不得駕
    駛汽車。汽車駕駛人，駕駛汽車酒精濃度過量，處新台幣（下同）六千元以上一
    萬二千元以下罰鍰，及吊扣其駕駛執照六個月，道路交通安全規則第一百十四條
    第一項第二款及道路交通管理處罰條例第三十五條第一項第一款分別定有明文。
    而處罰機關對於非屬行為人對舉發事實承認無誤或委託他人到案接受處罰情形之
    案件，或行為人到案時陳述不服舉發者，應使用道路交通管理事件裁決書裁決之
    ，違反道路交通管理事件統一裁罰標準及處理細則第四十一條第四項亦定有明文
    。
三、經查：（一）本件異議人即受處分人甲○○於民國八十九年六月二十日晚間十一
    時四十六分駕駛車號ＫＷ－四四一八號自小客車，行經桃園縣桃園市○○○路、
    國際路口附近為桃園縣警察局舉發「酒後駕車經酒精濃度測試值為０‧三ＭＧ／
    Ｌ（禁駛）」，並填掣警局交字第Ｄ九Ａ二五八三三五號違規通知單，此有桃園
    縣警察局舉發交通事件通知單乙紙在卷足憑；且當時員警攔檢異議人甲○○並做
    酒精測試後，有將測試結果數據等資料給異議人察看，經其確認後始於舉發單上
    簽名等情，業據證人即當場攔檢並測試異議人之員警吳國禎於本院證稱：有在八
    十九年六月二十日在大興西路口取締異議人甲○○酒後駕車，當時異議人確有酒
    後駕車，我們使用酒精測試器，但異議人非常不配合一直想往旁邊走，後來我們
    有請他簽名，也有給他看相關資料等語在卷，核與證人即另一在場執勤之員警凌
    宏達於本院證稱：當時我們是在舉發地點作酒精測試勤務，我們有攔檢異議人甲
    ○○，酒精測試器的跳動是因如酒精量會較高，測試器還會繼續往上跳，直到靜
    止時為止，當時我們測試時，測試器是放在警車行李箱上，我們當場拿出新的測
    試管開封測試，酒經測試值表當事人可以看，我們並沒有不給異議人看，且測適
    值表也是當場列印，請他簽名，他當時有說要找人來跟我講，但我不同意等情相
    符，並據證人即當時帶隊之員警黃國樑證述屬實在卷，再者本件舉發之警員與異
    議人並無仇隙，且又依法執行勤務，自無誣陷之理，是上開員警之證詞，應堪採
    信，並有異議人簽名之上開舉發單乙紙在卷足憑，且徵之當時與異議人約莫在同
    一時地遭警欄警之證人魏修巍亦於本院證稱：其是在桃園市○○○路與國際路口
    附近被警察臨檢，當時伊有開車號ＬＳ－五三二○號的小客車，警察攔檢我作酒
    精測試，當時警察是拿酒精測試器叫我們吸氣，測試完後，警察有把結果的儀器
    表給我看等語，足見員警確有於攔檢取締後，依規定將測試之結果且異議人確認
    無誤後，再行於舉發單上簽名無誤；（二）又異議人先則於本院訊問時辯稱：其
    於當日（八十九年六月二十日）晚間六、七點，有喝了六、七杯啤酒，而遭警察
    攔撿是在晚上十一時許，已經隔了幾小時，應該不會超過規定之酒精測試標準云
    云（見本院八十九年九月六日筆錄），嗣則改辯稱：伊當時只喝了三、四杯啤酒
    ，酒精測試結果應該不會如此之高云云（見本院八十九年十一月十日筆錄），是
    異議人對於其飲用啤酒之數量，及先則辯稱執勤員警未依規定給其察看酒精測試
    之結果，復改稱其飲酒後已經過數小時之久，其酒經測試值當不會如此之高（酒
    精濃度測試值為０‧三ＭＧ／Ｌ），足見異議人所辯即有前後不一之瑕疵，委無
    足採；又證人即與異議人共同飲酒之呂麗珠雖亦證稱：甲○○在其住處僅喝了二
    、三杯啤酒，當時甲○○講話、走路都很正常云云，然異議人為警欄撿後之酒精
    濃度測試值確為０‧三ＭＧ／Ｌ，已如前述，是證人呂麗珠上開證詞不足作為有
    利於異議人之認定，併此敘明。（三）又本件員警所使用「酒精測定器」係經法
    院公證及相關單位檢驗認證通過，有桃園縣警察局八十九年七月十四日桃警交字
    第六五０八六號函附卷可稽，異議人徒以其僅飲用少許啤酒且已經過數小時之久
    ，及據聞酒測器在測試時有誤差為由據以異議，自無理由。綜上，原處分機關以
    異議人有上開違規情事，依法裁處，核無違誤，異議人本件異議，為無理由，應
    予駁回。
據上論斷，應依道路交通案件處理辦法第十九條，裁定如主文。
中      華      民      國    九十    年     二     月     一           日
                                臺灣桃園地方法院交通法庭
                                      法  官  邱滋杉
右正本證明與原本無異。
如不服本裁定，應於裁定送達後五日內向本院提出抗告狀。
                                      書記官  許世賢
中       華      民      國    九十   年     二      月    十四        日


司法院資訊處製作；財團法人民間司法改革基金會備份。
